Inventaris van het archief van de Stichting Algemeen Nederlands Persbureau (ANP), 1934-1979 (1983)
Nationaal Archief, Den Haag
- Bijzonder, B
  - Nieuwsgaring en-verstrekking, B.8
    - Sport, B.8.4
      - Olympische Spelen, B.8.4.2
        - Stukken betreffende de verslaglegging over de Olympische Spelen van 1956 te Melbourne, 1955-1956; 687-689; 3 pakken
          - 1955, 687
          - Correspondentie met de deelnemers van de Algemene nieuwsdienst en het telefotonet van het ANP, 1951-1955, 688
          - Berichtgeving van de Olympische uitslagendienst, 1956, 689
        - Stukken betreffende de verslaglegging over de Olympische Spelen van 1960 te Rome, 1958-1960; 690; 1 pak
        - Stukken betreffende de verslaglegging over de Olympische Spelen van 1964 te Tokio, 1960-1964; 694-695; 2 pakken
          - Voorbereidingen, 1960-1964, 694
          - Organisatie van de verslaglegging, 1960-1964, 695
        - Stukken betreffende de verslaglegging rond de Olympische Spelen van 1968 te Mexico-stad, 1967-1972; 697; 1 omslag
        - Overzichtsrapport van het ANP inzake de Olympische Spelen van 1976 te Montreal, 698; 1 omslag
    - Tweede Wereldoorlog, B.8.5
      - Stukken betreffende de oorlogsberichtgeving van het ANP, 1938-1940.; 700; 1 omslag
      - Stukken betreffende de nieuwsberichten en nieuwsverslagen van ANP-correspondent Theo Koemans vanuit Berlijn over het oorlogsnieuws in Duitsland en de nationale en internationale oorlogsontwikkelingen in en buiten Duitsland, 1941-1942; 701; 1 pak
      - Stukken betreffende het uitwisselen van nieuwsberichten tijdens de Tweede Wereldoorlog tussen het ANP en ANP-correspondenten G.C. Goddijn in Berlijn en J. van Meegeren in Parijs, 1941-1943; 702; 1 omslag
      - Stukken betreffende de werking van het ANP gedurende de Tweede Wereldoorlog, 1941-1945; 774; 1 omslag
      - Inkomende nieuwsberichten betreffende diverse gebeurtenissen in en na de oorlog, 1943-1948; 703; 1 omslag
    - Bijzondere berichtgeving, B.8.6
      - Stukken betreffende de berichtgeving over de Watersnoodramp en de verwerking hiervan in radiouitzendingen, 1953; 704; 1 omslag
      - Krantenknipsels van 20 tot en met 27 januari 1958 betreffende de Indonesië-crisis en de positie van president Soekarno, 705; 1 pak
        Bevat krantenknipsels uit Trouw, Het Vrije Volk en De Tijd.
      - Stukken betreffende de nieuwsgaring over de ramp met het KLM-vliegtuig de 'Triton', 1959; 706; 1 omslag
      - Stukken betreffende de radioberichtgeving van ANP-correspondenten over aankomende stormen, 1959; 707; 1 omslag
    - Reisrapporten, B.8.7
      - Door stafleden van het ANP uitgebrachte rapporten naar aanleiding van gevoerde gesprekken met dagblad-directeuren, 1936; 719; 1 omslag
      - Reisrapporten van J. Cohen, 1951; 721; 1 omslag
      - Reisrapporten van de heer Cancrinus, 1953-1959; 722-723; 2 pakken
        - 1953-1956, 722
        - 1957-1959, 723
  - Geschiedenis van en publicaties over het ANP, B.9
    - Geschiedenis, B.9.1
      - Stukken betreffende de geschiedenis van het ANP, 1934-1955; 724, 726; 2 omslagen, 1 deel
        - 1934-1938, 724
        - 1945-1955, 726
      - Gedenkboek bij het ontslag van de heer van der Pol, 1941; 725; 1 deel
      - Rapport over de geschiedenis van het Londense Bureau van het ANP, 1944; 727; 1 omslag
      - Verslag van de viering van het 25-jarig bestaan van het ANP, 1960; 728; 1 omslag
      - Stukken betreffende de totstandkoming van het boek met als werktitel 'Halve eeuw nieuwsvoorziening, verzorgd door het ANP', ca. 1985, 729; 1 pak
    - Publiciteit en publicaties, B.9.2
      - Uitgave 'Taak en Techniek', over de organisatie van het ANP, 1938.; 730; 1 omslag
      - Edities van het interne orgaan 'ANP-logboek', 1949-1950; 731; 1 omslag
        Eerste jaargang compleet, tweede jaargang nummer 1 t/m 5.
      - Stukken betreffende de totstandkoming van de brochure 'De Dagbladpers kunt u bereiken via het ANP', opgesteld door de directie en Hoofdredactie van het ANP, z.d, 733; 1 omslag
      - Stukken betreffende de totstandkoming van een aantal proefnummers van de ANP-nieuwsbrieven, z.d, 734; 1 pak
        Bevat tevens het tijdschrift Mededelingen voor het Nederland Tijdschriftwezen.
  - Commissies, B.10
    - Commissie Bescherming exploitatie van Nieuws, B.10.1
      - Stukken van de Commissie Bescherming exploitatie van Nieuws, ingesteld door het ANP, 1936-1940; 735; 1 pak
    - Commissie van Bewindvoering, B.10.2
      - Stukken betreffende het overleg inzake de samenstelling van een Commissie van Bewindvoering, 1945; 744; 1 omslag
    - Commissie Infrastructuur, B.10.3
      - Stukken van de Commissie Infrastructuur betreffende de ontwikkeling van teletekst, 1976-1977; 736; 1 pak
      - Verslagen van de vergaderingen van de Commissie Infrastructuur en de gezamenlijke werkgroepcommissie, en de PTT betreffende de ontwikkeling van teletekst en viewdata, 1977; 737; 1 pak
      - Stukken van de Commissie Infrastructuur over de ontwikkeling van teletekst en viewdata, 1978; 738; 1 pak
    - ommissie Nieuwsbescherming, B.10.4
      - Agenda's en notulen van de vergaderingen van de Commissie Nieuwsbescherming, 1936-1938; 739; 1 omslag
      - Verslag van de werkzaamheden van de Commissie Nieuwsbescherming, 1939; 740; 1 omslag
    - Commissie Ontwikkeling Dagbladwezen, B.10.5
      - Stukken van de Commissie Dagbladwezen over de ontwikkelingen op het gebied van televisie, 1953-1954; 742; 1 pak
      - Notulen van de vergaderingen van de Commissie Ontwikkeling Dagbladwezen, 1953-1955; 741; 1 omslag
      - Stukken betreffende het overleg tussen de Raad van Beheer van het ANP en de Commissie Ontwikkeling Dagbladwezen, alsmede correspondentie met de NDP en de NTS over televisienieuwsdiensten, 1953-1957; 743; 1 pak
    - Commissie voor de Salarissen en de Pensioenen, B.10.6
      - Ontwerprapport over de salarisregeling, als advies van de commissie aan de directie van het ANP, 1939; 745; 1 omslag
      - Notulen van de vergaderingen van de Commissie voor de Salarissen en de Pensioenen, 1939; 746; 1 omslag
    - Contactcommissie, B.10.7
      - Agenda's en verslagen van de vergaderingen van de Contactcommissie, 1950-1951; 750; 1 pak
      - Stukken betreffende de advisering aan de directie over de verhouding omroep-pers, 1953-1956; 751; 1 omslag
      - Agenda's en notulen van de vergaderingen van de Contactcommissie inzake het Binnenlandse Correspondentencorps, 1963-1969; 752; 1 omslag
    - Financiële Commissie, B.10.8
      - Stukken van de Financiële Commissie over de resultatenrekeningen, met financiële overzichten, 1959-1979; 747-749; 3 pakken
        - 1959-1963, 747
          Bevat tevens financieringsnota's, conclusies van de commissie, alsmede exploitatie-overzichten.
        - 1964-1970, 748
          Bevat tevens financieringsnota's en jaarbegrotingen.
        - 1971-1979, 749
    - Studiecommissie Radionieuws, B.10.9
      - Verslagen van de vergaderingen van de Studiecommissie Radionieuws inzake onderhandelingen tussen het ANP en de Stichting Radio Nederland in overgangstijd, 1946-1947; 753; 1 omslag
    - Tarievencommissie, B.10.10
      - Stukken van de Tarievencommissie met betrekking tot de advisering over de tariefstelling voor het gebruik van ANP-diensten, 1935-1937; 754; 1 pak
      - Stukken van de Tarievencommissie over de kopbladenregeling, 1935-1965; 755; 1 pak
      - Rapport van de Tarievencommissie over een ontwerp tariefregeling voor het ANP, 1936; 756; 1 omslag
      - Stukken van de Tarievencommissie inzake de bestudering van een nieuw tariefstelsel voor de algemene dienst, 1959; 757; 1 omslag
      - Correspondentie tussen de Tarievencommissie en de deelnemers van de algemene nieuwsdienst en ANP-Foto inzake tariefswijzigingen, 1961-1965; 758; 1 pak
      - Agenda's en notulen van de vergaderingen van de Tarievencommissie, 1961-1965; 759; 1 pak
      - Stukken betreffende de advisering aan de Raad van Beheer over de tariefstelling aan nieuwsbladen, 1968-1971; 760; 1 pak
      - Stukken van de Tarievencommissie betreffende de ontwikkeling van een nieuw tariefsysteem van het ANP, 1971-1977; 761; 1 pak